【裁判字號】    98,上訴,3082
【裁判日期】    990119
【裁判案由】    毒品危害防制條例
【裁判全文】
臺灣高等法院刑事判決                98年度上訴字第3082號
上  訴  人
即  被  告  甲○○
                    （現於臺灣臺北監獄臺北分監執行中）
上列上訴人因毒品危害防制條例案件，不服臺灣板橋地方法院98
年度訴字第1398號，中華民國98年6月30日第一審判決（起訴案
號：臺灣板橋地方法院檢察署97年度毒偵字第9168號），提起上
訴，本院判決如下：
    主  文
上訴駁回。
    事  實
一、甲○○前因施用第一、二級毒品案件，經原審以91年度毒聲
    字第1078號裁定送觀察、勒戒，因無繼續施用毒品之傾向，
    於民國92年1月27日執行完畢釋放出所，並由臺灣板橋地方
    法院檢察署檢察官以92年度毒偵緝字第10號為不起訴處分在
    案。復因偽造文書案件，經原審以94年度簡字第5040號判決
    判處有期徒刑3月確定，於95年6月8日執行完畢（此部分構
    成累犯）。又於前開觀察、勒戒執行完畢釋放後5年內，因
    施用第一、二級毒品案件，經原審以94年度訴字第1978號判
    決判處有期徒刑10月、6月確定；因施用第一、二級毒品案
    件，經本院以96年度上訴字第2098號判決判處有期徒刑11月
    ，減為有期徒刑5月又15日確定；因施用第一、二級毒品案
    件，經本院以96年度上訴字第2213號判決判處有期徒刑10月
    、6月，減為有期徒刑5月、3月確定，現在監執行中（此部
    分不構成累犯）。詎仍不知悔改，基於施用第一級毒品海洛
    因及第二級毒品甲基安非他命之犯意，於97年11月11日晚間
    12時許，在臺北縣三重市○○○路508巷67號住處，以將海
    洛因及甲基安非他命混合，置入注射針筒加水液化後施打之
    方式，同時施用海洛因、甲基安非他命1次。嗣於97年11月1
    2日晚間11時20分許，在臺北縣三重市○○路25號3樓為警查
    獲，並扣得如附表1、附表2所示之物。
二、案經臺北縣政府警察局三重分局報告臺灣板橋地方法院檢察
    署檢察官偵查起訴。
    理  由
一、前揭事實，業經被告甲○○坦承不諱，而其為警查獲時所採
    集之尿液，經以酵素免疫分析法初步篩選，再以氣相層析質
    譜儀分析法確認，確呈現嗎啡（施用毒品海洛因代謝物為嗎
    啡）及甲基安非他命陽性反應，有臺北縣政府警察局三重分
    局查獲毒品案件被移送者姓名代碼對照表（代碼編號：C000
    0000號）、臺灣檢驗科技股份有限公司濫用藥物檢驗報告（
    代碼編號：C0000000號）各1份在卷可稽，復有扣案如附表1
    、附表2所示之物可資佐證，足認被告之自白與事實相符。
    又觀之事實欄所載被告前案紀錄，被告於初次施用第一、二
    級毒品經觀察、勒戒執行完畢釋放後5年內，又多次因施用
    第一、二級毒品犯行，經依法追訴處罰，有被告前案紀錄表
    1份附卷可憑，其再犯本案，已不屬毒品危害防制條例第20
    條規定之「初犯」或「5年後再犯」，即應依同條例第10條
    處罰（最高法院97年第5次刑事庭會議決議參照）。本案事
    證明確，被告犯行洵堪認定。
二、按海洛因、甲基安非他命分屬毒品危害防制條例第2條第2項
    第1款、第2款規定之第一、二級毒品，核被告所為，係犯毒
    品危害防制條例第10條第1項、第2項之施用第一級毒品罪及
    施用第二級毒品罪。其為上開犯行而持有第一級毒品海洛因
    及第二級毒品甲基安非他命，持有之低度行為，為施用之高
    度行為所吸收，不另論罪。被告將海洛因、甲基安非他命混
    合後施用，乃以1行為同時觸犯施用第一級毒品罪、施用第
    二級毒品罪，為想像競合犯，應從較重之施用第一級毒品罪
    處斷。被告前因偽造文書案件，經原審以94年度簡字第5040
    號判決判處有期徒刑3月確定，於95年6月8日執行完畢乙節
    ，有告前案紀錄表1份存卷可參，其於有期徒刑執行完畢5年
    內，故意再犯本件有期徒刑以上之罪，為累犯，應依刑法第
    47條第1項之規定加重其刑。被告於偽造文書罪判決確定前
    固犯有竊盜罪，經本院以95年度上易字第1007號判決判處有
    期徒刑1年4月確定，現在監執行中，然因被告斯時另犯有施
    用第一、二級毒品罪，經原審以94年度訴字第1978號判決判
    處有期徒刑10月、6月確定，此3罪刑並經本院以96年度聲減
    字第1923號裁定減刑及定執行刑為有期徒刑1年3月，而所犯
    偽造文書罪不得與該施用第一、二級毒品罪定應執行刑（最
    高法院87年度臺非字第252號判決要旨參照），自亦不得與
    竊盜罪重複定應執行刑（最高法院72年臺非字第47號判例要
    旨參照），是此前案尚不影響上述累犯之認定。又按除被告
    所犯為死刑、無期徒刑、最輕本刑為3年以上有期徒刑之罪
    或高等法院管轄第一審案件者外，於刑事訴訟法第273條第1
    項程序進行中，被告先就被訴事實為有罪之陳述時，審判長
    得告知被告簡式審判程序之旨，並聽取當事人、代理人、辯
    護人及輔佐人之意見後，裁定進行簡式審判程序。為該法第
    273條之1第1項所明定；而簡式審判程序，貴在審判程序之
    簡省、便捷，故調查證據程序宜由審判長便宜行事，以適當
    之方法行之即可。是簡式審判程序中關於調查證據之程序，
    亦予簡化，關於證據調查之次序、方法之預定、證據調查請
    求之限制、證據調查之方法、證人、鑑定人之詰問方式等，
    均不須強制適用一般審判程序之規定。又因被告對犯罪事實
    不爭執，可認定被告並無行使反對詰問權之意，因此有關傳
    聞證據之證據能力限制，亦無庸適用。刑事訴訟法乃增訂第
    273條之2規定：「簡式審判程序之證據調查，不受第一百五
    十九條第一項、第一百六十一條之二、第一百六十一條之三
    、第一百六十三條之一及第一百六十四條至第一百七十條規
    定之限制」。查被告所犯非死刑、無期徒刑、最輕本刑為3
    年以上有期徒刑之罪，或高等法院管轄第一審之案件，被告
    於原審準備程序進行中，就被訴事實為有罪之陳述，經告以
    簡式審判程序之旨，並聽取檢察官、被告之意見後，經原審
    合議庭裁定改由受命法官獨任進行簡式審判程序，是本件之
    證據調查，依刑事訴訟法第273條之2規定，不受同法第159
    條第1項（被告以外之人於審判外之言詞或書面陳述，不得
    作為證據）、第161條之2、第161條之3、第163條之1及第
    164條至第170條規定之限制。據此，本件判決引用之前揭之
    供述及非供述證據，因本案採行簡式審判程序，復無其他不
    得做為證據之法定事由，揆諸首揭說明，自均具證據能力。
三、原審以被告犯行明確，適用毒品危害防制條例第10條第1項
    、第2項、第18條第1項前段，刑法第11條前段、第55條、第
    47條第1項、第38條第1項第2款之規定，並審酌被告已曾因
    相同犯行經戒毒處遇及刑事處罰，猶未能知所警惕，顯然漠
    視法令之禁制，惟其犯罪行為主要係戕害自身，且事後坦承
    犯行，犯後態度並無不良，暨其施用毒品之動機、目的等一
    切情狀，認被告甲○○施用第一級毒品，累犯，處有期徒刑
    壹年貳月。扣案如附表1所示之物係海洛因及甲基安非他命
    ，乃被告為前揭施用第一、二級毒品犯行所剩餘，業據被告
    供承在卷，除因鑑驗而用罄之部分外，餘應依毒品危害防制
    條例第18條第1項前段之規定沒收銷燬；如附表2所示之物，
    則為被告所有供（非專供）施用第一、二級毒品所用之物，
    同經被告供述明確，應依刑法第38條第1項第2款之規定予以
    沒收。至起訴書所載其餘扣案物品，無證據證明與被告施用
    第一、二級毒品犯行有關，均不在本案予以沒收等，經核尚
    屬妥適，被告以原審量刑太重等提起上訴為無理由，應予駁
    回。
據上論斷，應依刑事訴訟法第368條判決如主文。
本案經檢察官王壬貴到庭執行職務。
中    華    民    國    99    年    1     月    19    日
                  刑事第二十三庭    審判長法  官  許宗和
                                          法  官  潘進柳
                                          法  官  林海祥
以上正本證明與原本無異。
如不服本判決，應於收受送達後10日內向本院提出上訴書狀，其
未敘述上訴之理由者並得於提起上訴後10日內向本院補提理由書
（均須按他造當事人之人數附繕本）「切勿逕送上級法院」。
                                          書記官  吳鎮鑫
中    華    民    國    99    年    1     月    21    日
 附表1：
┌─────────────────────────────────────┐
│查獲之第一、二級毒品                                                      │
├──┬─────┬──┬──┬──────────────────────┤
│編號│品      名│數量│單位│備                                        註│
├──┼─────┼──┼──┼──────────────────────┤
│ 1  │第一級毒品│11  │包  │第一級毒品海洛因（共11包，其中10包，合計淨│
│    │海洛因    │    │    │  重2.38公克，純度21.83 ％，純質淨重0.52公克│
│    │          │    │    │  ；另1 包，淨重0.78公克）。                │
│    │          │    │    │含極微量第一級毒品海洛因殘渣且未能析離之外│
│    │          │    │    │  包裝11個，應併予沒收銷燬。                │
│    │          │    │    │卷附法務部調查局97年12月19日調科壹字第0972│
│    │          │    │    │  0000000 號濫用藥物實驗室鑑定書1 份參照。  │
├──┼─────┼──┼──┼──────────────────────┤
│ 2  │第二級毒品│1   │包  │第二級毒品甲基安非他命（淨重0.1180公克，取│
│    │甲基安非他│    │    │  樣0.0002公克）。                          │
│    │命        │    │    │含極微量第二級毒品甲基安非他命殘渣且未能析│
│    │          │    │    │  離之外包裝1 個，應併予沒收銷燬。          │
│    │          │    │    │卷附交通部民用航空局航空醫務中心97年12月4 │
│    │          │    │    │  日航藥鑑字第0976034 號毒品鑑定書1 份參照。│
└──┴─────┴──┴──┴──────────────────────┘
附表2 ：
┌─────────────────────────────────────┐
│查獲之被告所有供（非專供）施用第一、二級毒品所用之物                      │
├──┬─────┬──┬──┬──────────────────────┤
│編號│品      名│數量│單位│備                                        註│
├──┼─────┼──┼──┼──────────────────────┤
│ 1  │注射針筒  │2   │支  │供（非專供）施用第一級毒品海洛因及第二級毒品│
│    │          │    │    │甲基安非他命之用（置入海洛因、甲基安非他命注│
│    │          │    │    │射）                                        │
└──┴─────┴──┴──┴──────────────────────┘
附錄本案論罪科刑法條：
毒品危害防制條例第10條
施用第一級毒品者，處6 月以上5 年以下有期徒刑。
施用第二級毒品者，處3 年以下有期徒刑。


司法院資訊處製作；財團法人民間司法改革基金會備份。
